【裁判字號】    95,交抗,568
【裁判日期】    950720
【裁判案由】    違反道路交通管理處罰條例
【裁判全文】
臺灣高等法院交通事件裁定             95年度交抗字第568號
抗  告  人  甲○○
即受處分人
上列抗告人因違反道路交通管理處罰條例案件，不服臺灣士林地
方法院，中華民國95年3月29日所為裁定（95年度交聲字第100號
），提起抗告，本院裁定如下：
    主  文
抗告駁回。
    理  由
一、本件抗告人經逕行舉發駕駛Ｆ三—五一九八號自小客車於民
    國（下同）九十四年十二月十四日上午八時四分許，在臺北
    市○○○路與重慶北路路口之行人穿越道臨時停車，經原處
    分機關即臺北市交通事件裁決所依道路交通管理處罰條例第
    五十五條第一項第一款規定裁處罰鍰新台幣（下同）六百元
    。抗告人則以：其車原停於淨空處，因見前方尚有一輛車之
    車距，為免後方車輛擁擠，故以緩慢速度前進而非停車等語
    ，提出聲明異議。
二、原裁定以：按汽車在橋樑、隧道、圓環、障礙物對面、鐵路
    平交道、人行道、行人穿越道、快車道等處，不得臨時停車
    ，道路交通安全規則第一百十一條第一項第一款定有明文。
    抗告人所有Ｆ三—五一九八號自小客車於前揭時間確有在臺
    北市○○○路與重慶北路路口行人穿越道臨時停車之違規等
    情，有案發當時其車煞車燈亮起之違規臨時停車照片二張在
    卷足憑，其違規事證明確，原處分機關予以裁罰核無不當等
    情，因而駁回抗告人之聲明異議。
三、抗告意旨略以：警察拍照角度，Ｆ三—五一九八號車左邊為
    一大公車擋住，無法證明抗告人違規事實。基於道路順暢原
    則，不應與前車維持太大距離，尤其是上班時間。抗告人因
    緩速前進，旁車皆踩煞車，並非Ｆ三—五一九八號車之航道
    無空間讓本車前進等語。
四、查本件係警員對抗告人之違規行為後拍照逕行舉發，有臺北
    市政府警察局舉發違反道路交通管理條例事件通知單、採證
    照片兩幀、及臺北市政府警察局大同分局書函影本可稽（原
    審卷第七頁至第九頁）。再依採證照片兩幀所示，當時抗告
    人行進方向前方不遠處之路口則紅燈，有眾多車輛魚貫暫停
    於車道上等候紅燈無法行進，抗告人所駕之Ｆ三—五一九八
    號自小客車則確係停在前開交叉路口之行人穿越道上。另抗
    告人左右兩側之汽車雖均亮起煞車尾燈，而抗告人所駕之車
    則未亮煞車燈（見原審卷第八頁），抗告人即據此辯稱其係
    前方尚有行進空間緩速前進，並非在行人穿越道上臨時停車
    云云。然而警員拍攝之採證照片兩幀取景角度相同，遠近焦
    距則不同，顯然係同一警員站立於同一位置、以不同之焦距
    連續拍攝兩幀照片，而抗告人所駕之汽車雖未亮煞車燈，但
    前後兩張照片中抗告人所駕汽車右後方輪胎停放於地面之位
    置、及該汽車與暫停於兩側之另二輛汽車之相關位置角度則
    完全相同，由此可徵抗告人雖未踩煞車，然其所駕之汽車當
    時確屬於臨時停車之狀態，並未行進，抗告人所辯顯然與事
    實不符，要無可採。綜上所述，抗告人之違規行為洵堪認定
    ，原處分機關據以裁罰，於法並無違誤，原裁定駁回抗告人
    之聲明異議，亦無不合。至於原裁定理由中關於抗告人之違
    規「有當時其車煞車燈亮起之違規臨時停車照片二張在卷足
    憑」之記載（見原裁定理由四），雖與上開採證照片所示情
    形不符，惟本件原處分機關之裁罰既無不當，則原裁定所為
    駁回聲明異議之結論自無不合，仍應予以維持。本件抗告為
    無理由，應予駁回。
五、據上論結，應依道路交通案件處理辦法第二十六條、刑事訴
    訟法第四百十二條條，裁定如主文。
中    華    民    國    95    年    7     月    20    日
                        臺灣高等法院交通法庭
                            審判長法  官  宋  祺
                                  法  官  陳憲裕
                                  法  官  蔡明宏
以上正本證明與原本無異。
不得再抗告。
                                  書記官  吳鎮鑫
中    華    民    國    95    年    7     月    20    日


司法院資訊處製作；財團法人民間司法改革基金會備份。
